【裁判字號】    92,交聲,1461
【裁判日期】    921031
【裁判案由】    交管條例聲異
【裁判全文】
臺灣板橋地方法院交通事件裁定                  九十二年度交聲字第一四六一號
    原處分機關  交通部公路總局臺北區監理所板橋監理站
    異  議  人
    即受處分人  甲○○
右列受處分人因違反道路交通管理處罰條例案件，對於交通部公路總局臺北區監理所
板橋監理站於九十二年八月二十八日所為之處分（原處分案號：板監違字第裁四一－
Ｃ00000000號），聲明異議，本院裁定如左：
    主  文
異議駁回。
    理  由
一、聲明異議意旨略以：異議人即受處分人甲○○主張伊於民國九十二年七月九日晚
    間將所有之車牌號碼為Ｔ二－０七五０號自用小客車停放在臺北縣中和市○○街
    路旁，適逢該路段有將近十公尺之距離未劃黃線，且該區段（臺北縣中和市○○
    街二三六號）已有一輛紅色小客車未按距離停妥於後方，因此伊將車停於該車之
    前，但有部分超出所劃之黃線區（壓線部分僅佔車身長度之五分之二），未妨礙
    車流，惟竟遭拖吊，心中甚是不服，請劃線機關能實際至新生街二三六號之該址
    查明所劃之黃線區，並丈量是否屬實，以還公道，並希請法院能確實勘查地形、
    地勢，以避免平民百姓無故慘遭破財之災，爰請求撤銷原處分云云。
二、按汽車駕駛人停車時，有在設有禁止停車標線之處所停車情形，處新臺幣（下同
    ）六百元以上一千二百元以下罰鍰，道路交通管理處罰條例第五十六條第一項第
    四款定有明文。
三、經查，異議人甲○○所有之車牌號碼為Ｔ二－０七五０號自用小客車，於九十二
    年七月十日七時三十分許，在臺北縣中和市○○街二三六號對面之地面劃設有禁
    止停車（黃）線路段停車，經警當場拍照逕行舉發並拖吊保管之事實，有臺北縣
    政府警察局舉發違反道路交通管理事件通知單、臺北縣政府警察局中和分局九十
    二年八月十五日書函（即申訴回文，隨函並檢送採證照片一張為佐證）各一份附
    卷可稽。按「禁止停車線，用以指示禁止停車路段，．．．。本標線禁止時間為
    每日上午七時至晚間八時，如有延長或縮短之必要時，應以標誌及附牌標示之」
    ，道路交通標誌標線號誌設置規則第一百六十八條第一、四項定有明文。矧本件
    異議人既於聲明異議狀內坦承其所有之上開車輛確係於上開時地停放，且該車壓
    到黃（實）線部分約佔該車車身長度之五分之一等語，足見異議人確有在設有黃
    （實）線路段之禁止停車標線之處所停車之違規行為。是異議人否認前開違規行
    為所為之上開辯解，尚無足採。原處分機關據以援引前揭規定，裁處異議人罰鍰
    九百元，依照上開說明，並無不合，應予維持。本件異議為無理由，應予駁回。
四、依道路交通案件處理辦法第十九條，裁定如主文。
中      華      民      國    九十二    年      十      月    三十一    日
                                      臺灣板橋地方法院交通法庭
                                          法  官  楊  千  儀
右正本證明與原本無異。
如不服本裁定，應於送達後五日內，向本院提出抗告狀。
                                          書記官  洪  惠  玲
中      華      民      國    九十二    年      十      月    三十一    日


司法院資訊處製作；財團法人民間司法改革基金會備份。
